臺灣高雄地方法院刑事判決　　　　　　 94年度簡上字第837號
上　訴　人　臺灣高雄地方法院檢察署檢察官
被　　　告　丙○○
　　　　　　　　　　臺灣高雄第二監獄執行中）
上列上訴人因被告竊盜案件，不服臺灣高雄地方法院高雄簡易庭
94年度簡字第3898號中華民國94年9 月6 日第一審判決（聲請簡
易判決處刑案號：臺灣高雄地方法院檢察署94年度偵字第11646
號），提起上訴及移送併案審理（臺灣高雄地方法院檢察署94年
度偵字第20082 號），本院逕為第一審判決如下：
    主  文
原判決撤銷。
丙○○連續攜帶兇器竊盜，未遂，累犯，處有期徒刑壹年。扣案
反光背心貳件、手套貳雙、剪刀壹把、螺絲起子壹把、手電筒壹
支，均沒收之。
    事  實
一、丙○○（原身分證統一編號：Ｚ000000000號）前於民國87年
    間，因竊盜案件，於87年8 月4 日經本院以87年度易緝字第
    280 號判決判處有期徒刑2 年，因未上訴而確定，嗣於89年
    1 月7 日縮短刑期假釋出監，至89年6 月11日止，因未撤銷
    假釋，所處有期徒刑視為執行完畢。復於91年間，因違反毒
    品危害防制條例案件，於91年4 月30日，經本院以90年度易
    字第3521號判決判處有期徒刑6 月，嗣於91年8 月2 日繳納
    易科罰金執行完畢。
二、丙○○前案執行期滿後，猶不知警惕，仍意圖為自己不法之
    所有，並基於概括犯意，於94年5 月19日凌晨4 時30分前之
    某時，與戊○○共同基於犯意聯絡，由戊○○駕駛車牌號碼
    VE─4889號自小貨車【該車為龍鎂建設股份有限公司所有，
    於94年5 月12日上午8 時，在高雄縣大寮鄉○○村○○街公
    園旁遭竊，戊○○因涉犯該案，經本院另案審理中（94年度
    易字第923 號）】，搭載丙○○至高雄市○○區○○路、昌
    裕街口之高速公路扣寬工程工地內，下車後，2 人為防止他
    人發現，即分著所有反光背心，各套上手套，竊取高鐵營造
    公司所有鋼筋47條，並合力將之搬至車上，得手後，欲離開
    現場之際，於94年5 月19日凌晨4 時30分許，在前開工地內
    ，為警查獲，並扣得丙○○、戊○○所有供共同犯竊盜罪所
    用之反光背心2 件、手套2 雙。又丙○○復承上開犯意，於
    94年9 月5 日凌晨3 時30分前之某時，攜帶所有手電筒1 支
    及客觀上足以殺傷人之生命、身體，可資認定為兇器使用之
    螺絲起子、剪刀各1 把，行經高雄市三民區○○○路122 號
    前時，因見廖玉蘋所有車牌號碼J6─3202號自小客車（平日
    由其夫甲○○使用）停於路旁，乃先撿拾路邊石頭毀壞該車
    左後車窗玻璃，足生損害於甲○○本人，當進入車內後，即
    利用前開手電筒照明，以螺絲起子、剪刀竊取廖玉蘋所有KE
    NWOOD 牌汽車音響，待暫將該音響置於後車座，繼續行竊之
    際，於94年9 月5 日凌晨3 時30分許，在前開車內為警查獲
    ，致未得逞，並扣得丙○○所有供犯竊盜罪所用之手電筒1
    支及螺絲起子、剪刀各1 把。
三、案經高雄市政府警察局三民第二分局報告臺灣高雄地方法院
    檢察署檢察官聲請簡易判決處刑及移送併案審理（報告機關
    ：甲○○訴由高雄市政府警察局三民第一分局報告偵辦）。
    理  由
一、訊據被告坦承竊取被害人廖玉蘋所有之物，但否認與戊○○
    共同竊取鋼筋之事實，辯稱：當時係至查獲現場找謝姓友人
    介紹工作，至現場時就發現該自小貨車上裝有鋼筋，伊未竊
    取鋼筋，且手套亦非其所有等語。經查：
  (一)竊取鋼筋部分：
  查警方於94年5 月19日凌晨4 時30分許，在高雄市○○區○○路、昌裕街口之高速公路扣寬工程工地內，發現被告、戊○○在場，並身著反光背心，當時現場尚有車牌號碼VE─48
    89號自小貨車【該車為龍鎂建設股份有限公司所有，於94年
    5 月12日上午8 時，在高雄縣大寮鄉○○村○○街公園旁遭
    竊，戊○○因涉犯該案，經本院另案審理中（94年度易字第
    923 號）】及手套2 雙，而該車所裝鋼筋47條係屬高鐵營造
    公司所有等情，業據被告自白在卷（詳本院卷第35頁第倒數
    16行以下之爭執及不爭執事項），並經證人戊○○、丁○○
    （即高鐵營造公司員工）及己○○（即龍鎂建設股份有限公
    司員工）分別於警詢中證述明確（詳三民二分局警卷第9 頁
    至第15頁；），且有扣押筆錄、扣押物品目錄、扣押物品收
    據、照片及贓物認領保管單附卷可參（詳同前警卷第22頁至
    第36頁），是上開事實，堪以認定【本件卷內所有證據資料
    部分（含竊取汽車音響部分，不含證人戊○○於偵查中之陳
    述（因未經具結），被告及檢察官均同意可當證據使用（詳
    本院卷第35頁至第37頁），本院審酌上開證據作成時之情況
    ，認為適當，依刑事訴訟法第159 條之5 第1 項規定，應有
    證據能力】。
  關於被告、證人戊○○為何會至查獲現場之事實，被告先於
    警詢中自陳：伊與戊○○徒步至工地，係謝姓友人要其至該
    工地工作，因找不到謝姓友人，故與戊○○在該處聊天，不
    知謝姓友人年籍姓名、住處，亦不知如何聯絡等語（詳前警
    卷第7 頁第8 頁）；再於偵查中陳稱：有人介紹至該工地工
    作，但到達後卻無人在該處等語（詳偵查卷第20頁至第21頁
    ）；復於本院羈押訊問時稱：戊○○騎機車至其家中，請求
    幫忙至工地指揮車輛外出，俟戊○○騎機車載其至工地附近
    後，伊就下車，並於工地內發現該自小貨車已載有鋼筋，之
    後就幫戊○○指揮該貨車外出，戊○○表示如將鋼筋賣掉，
    要給其新臺幣（下同）2,000 元等語（詳本院卷第22頁至第
    24 頁）。 而證人戊○○就上開同一事實，先於警詢中陳稱
    ：與被告徒步前往工地，在工地等人介紹工作，因準備工作
    故攜帶反光背心等語（詳前警卷第10頁至第11頁）；嗣於本
    院理中證陳：不知被告電話、地址，因被告告知朋友要介紹
    工作，約在大昌路見面，俟其騎機車到大昌路後，被告朋友
    另來電表示約在本館路見面，伊即與被告徒步前往，中途改
    搭計程車，現場之自小貨車並非其所竊，伊不知被查扣之鑰
    匙可以開啟該自小貨車，由於乾爹朋友入監，故將鑰匙及車
    子（非前開自小貨車）借其使用，該車現已在拖吊場，不知
    車牌號碼等語（詳本院卷第82頁至第85頁）。因被告、證人
    戊○○就如何前往現場，不僅前後所述並不一致，且彼此就
    如何、為何至現場，所述亦不相符；此外，復參以：(1)被告
    係於94年5 月19日凌晨4 時30分被查獲，顯見被告於此之前
    即前往該工地，然當時正值深夜，工地均已停工休息，被告
    友人如欲介紹工作，衡情應於日間開工時為之，而當時離日
    出尚有一段時間，實無於深夜先行約被告至工地見面後，再
    空等至天亮開工之必要；況被告友人既有意介紹工作，顯見
    雙方頗有交情，當會提供電話供彼此聯絡上工之用，但被告
    不僅不知其友人姓名年籍，亦不知如何聯絡，實與常情不符
    ，被告所辯，已不可採信。(2)又被告、證人戊○○被查獲後
    ，警方以證人戊○○所攜鑰匙嘗試啟動前開自小貨車後，竟
    可發動電門，而證人戊○○雖證陳：該鑰匙連同汽車（非前
    開自小貨車）係乾爹友人借予其使用等語，然證人戊○○既
    自承曾使用該汽車多時，且保留該鑰匙，但卻不知該車車牌
    號碼，亦不知乾爹友姓名、年籍，亦與常情有違，足認證人
    戊○○前開證詞，應係卸責及迴護被告之詞，不可採信，本
    件應係證人戊○○以該鑰匙發動前開自小貨車搭載被告至查
    獲現場甚明。(3)因證人戊○○駕駛上開自小貨車搭載被告至
    查獲現場，而警方查獲時，發現該車載有高鐵營造公司所失
    竊之鋼筋47條，而當時證人戊○○身上亦遺留泥污（詳前警
    卷第31頁照片），顯見被告、證人戊○○應共同將該鋼筋搬
    至車上，其共同竊盜之犯行，堪以認定。至被告雖辯陳：扣
    案手套2 雙非其所有，然該手套確於查獲現場扣得，而前開
    鋼筋重量非輕，其上亦沾有泥跡（詳警卷照片），如空手搬
    運，易因磨擦受傷，被告套上手套竊取鋼筋，並不違於常情
    ，況當時正值工地停工之時，原則上工人會將手套攜離，如
    未攜離，為免雨淋或遭竊，亦會於工寮放置妥當，不會隨意
    棄置，然該手套係於被告所在附近被查得，且正好2 雙，亦
    徵被告、證人戊○○應係攜帶所有手套至現場行竊，併此敘
    明。
  (二)竊取汽車音響部分：
    查被告於94年9 月5 日凌晨3 時30分前之某時，行經高雄市
    三民區○○○路122 號前時，因見被害人廖玉蘋所有車牌號
    碼J6─3202號自小客車（平日由其夫即告訴人甲○○使用）
    停於路旁，乃先撿拾路邊石頭毀壞該車左後車窗玻璃，當進
    入車內後，即利用手電筒照明，以螺絲起子、剪刀竊取被害
    人廖玉蘋所有KENWOOD 牌汽車音響，待暫將該音響置於後車
    座，繼續行竊之際，於94年9 月5 日凌晨3 時30分許，在前
    開車內為警查獲，並扣得手電筒1 支及螺絲起子、剪刀各1
    把等情，業據被告自白在卷（詳本院卷第35頁第倒數16行以
    下之爭執及不爭執事項），並經告訴人甲○○、證人乙○○
    警員分別於警詢及本院審理中證述明確（詳併案警卷第6 頁
    至第8 頁；本院卷第87頁至第88頁），且有扣押筆錄、扣押
    物品目錄、扣押物品收據、照片及贓物認領保管單附卷可參
    （詳併案警卷第9 頁至第13頁、第18頁至第22頁），是被告
    持兇器竊取汽車音響之事實，亦堪以認定。被告雖辯稱：扣
    案手電筒1 支及螺絲起子、剪刀各1 把，係於車內尋得，非
    其所有等語，惟被告已於警詢及偵查中自陳：上開工具為其
    所有等語（詳併案警卷第4 頁倒數第4 行以下、併案偵查卷
    第7 頁倒數第7 行以下），核與告訴人甲○○亦於警詢中陳
    稱：上開物品非其所有（詳併案警卷第7 頁倒數第7 行以下
    ）等語相符，被告嗣後翻異前供，應不可採信。又證人乙○○警員於本院證陳：當日服凌晨2 時至4 時之巡邏勤務，於
    3 時30分行經案發地點時，發現被告縮在前客座上，就逮捕
    被告，當時音響已拆卸下來放在後座等語（詳本院卷87頁倒
    數第12行以下），雖該音響已取下置於後座，惟被告被逮捕
    前，仍縮在前客座上，顯見竊盜行為仍未完成，應為未遂，
    併案意旨認係既遂，容有誤會。
  (三)綜上，本件事證明確，被告竊盜、毀損、攜帶兇器竊盜未遂
    等犯行，均堪以認定。
二、核被告所為，係犯刑法第320 條第1 項之普通竊盜罪【即竊
    取鋼筋之犯行，被告與戊○○就上開犯行，有犯意聯絡及行
    為分擔，均為共同正犯】、同法第321 條第2 項、第1 項第
    3 款攜帶兇器竊盜未遂罪及第354 條毀損罪【即以石頭敲破
    車窗玻璃後，入車內竊取汽車音響犯行。按依一般社會觀念
    ，剪刀、螺絲起子均屬足以殺傷人生命身體之高度危險工具
    ，被告攜帶該兇器竊盜犯行，自應成立攜帶兇器竊盜罪。又
    被告已著手於竊盜行為實施，但未著手即被查獲，為未遂犯
    ，應依刑法第26條前段，減輕其刑】。被告先後2 次竊盜、
    加重竊盜未遂犯行，時間緊接，方法相同，所犯又係構成要
    件相同之罪名，顯係基於概括犯意反覆為之，為連續犯，應
    依刑法第56條之規定，從一重論以較重之連續攜帶兇器竊盜
    未遂罪。另被告所犯連續攜帶兇器竊盜未遂罪與毀損罪間，
    有方法目的之牽連犯關係，應從一重之連續攜帶兇器竊盜未
    遂罪論處。又被告（原身分證統一編號：Ｚ000000000號）前
    於87年間，因竊盜案件，於87年8 月4 日經本院以87年度易
    緝字第28 0號判決判處有期徒刑2 年，因未上訴而確定，嗣
    於89年1 月7 日縮短刑期假釋出監，至89 年6月11日止，因
    未撤銷假釋，所處有期徒刑視為執行完畢。復於91年間，因
    違反毒品危害防制條例案件，於91年4 月30日，經本院以90
    年度易字第3521號判決判處有期徒刑6 月，嗣於91年8 月2
    日繳納易科罰金執行完畢等情，有臺灣高雄地方法院檢察署
    刑案資料查註紀錄表、臺灣高等法院被告前案紀錄表在卷可
    稽，其受有期徒刑執行完畢後，5 年內再犯本件有期徒刑以
    上之本罪，為累犯，應依刑法第47條規定，加重其刑，並依
    法先遞加而後減。
四、移送併案審理部分【臺灣高雄地方法院檢察署94年度偵字第
    20082 號（即以石頭敲破車窗玻璃後，攜帶兇器入車內竊取
    汽車音響犯行】，雖未據起訴，惟與聲請簡易判決所載之竊
    盜犯行（即竊取鋼筋部分），具有連續犯及牽連犯之裁判上
    一罪關係，為聲請簡易判決處刑效力所及，本院自應併予審
    究。
五、原審認被告罪證明確，予以論罪科刑，固非無見，惟就前開
    移送併案審理部分，原審不及審究，致未依連續犯之規定，
    加重其刑，容有未洽。上訴人上訴意旨，指摘原判決不當，
    為有理由，自應由本院予以撤銷改判。爰審酌爰審酌被告正
    值壯年，於前案執行期滿後，仍不思以正當途徑獲取財物，
    竟屢次竊取他人財物，行為實屬不該，惡性非輕，惟念其犯
    後坦承部分犯行，並參以本件竊盜所得之物已發還被害人，
    及酌以竊取物品價值等一切情狀，量處如主文所示之刑。至
    扣案反光背心2 件、手套2 雙部分，係被告、戊○○所有供
    共同犯竊盜罪所用之物；而扣案剪刀、螺絲起子各1 把及手
    電筒1 支，則係被告所有供犯加重竊盜罪所用之物，應均依
    刑法第38條第1 項第2 款規定，宣告沒收之。另被告固持石
    頭毀損車窗玻璃，惟該石頭係隨地檢拾而得，非被告所有，
    爰不宣告沒收之。
六、公訴人雖當庭認被告應成立常業竊盜罪，並請求宣告強制工
    作，惟被告辯陳：伊從事水泥工工作，現因需治病，不然每
    日均會工作等語，因依現存證據資料，被告尚有正當工作，
    且該2 次竊盜犯行前後相差4 月，實難認被告反覆實施竊盜
    犯行之情形，尚無證據證明被告涉犯常業竊盜罪，而有強制
    工作之必要，公訴人此部分之論述，容有誤會。
七、按檢察官聲請以簡易判決處刑之案件，經法院認為不合刑事
    訴訟法第451 條之1 第4 項但書之情形者，應適用通常程序
    審判之，刑事訴訟法第452 條定有明文。又刑事訴訟法第45
    5 條之1 第3 項規定，對於簡易判決之上訴，準用同法第三
    編第一章及第二章之規定，是管轄第二審之地方法院合議庭
    受理簡易判決上訴案件，應依通常程序審理，其認案件有刑
    事訴訟法第452 條所定第一審應適用通常程序審判而不得適
    用簡易程序審判之情形者，應撤銷原簡易判決，逕依通常程
    序為第一審判決。從而，依前開說明，本件被告既經本院判
    處有期徒刑1 年，不得易科罰金，且未諭知緩刑，自有刑事
    訴訟法第452 條所定第一審應適用通常程序審判而不得適用
    簡易程序審判之情形，自應撤銷原簡易判決，逕依通常程序
    為第一審判決，是檢察官、被告如不服本判決，自可提起上
    訴，附此敘明。
據上論斷，應依刑事訴訟法第455 條之1 第3 項、第369 條第 1
項前段、第364 條、第299 條第1 項前段，刑法第56條、第321
條第2 項、第1 項第3 款、第354 條、第55條、第47條、第38條
第1 項第2 款，罰金罰鍰提高標準條例第1 條前段，逕為第一審
判決如主文所示之刑。
中　　華　　民　　國　　94　　年　　12　　月　　27　　日
                  刑事第一庭    審判長法  官 黃建榮
                                      法  官 陳宛榆
                                      法  官 方百正
以上正本證明與原本無異。
如不服本判決，應於收受送達後10日內向本院提出上訴書狀。
中　　華　　民　　國　　94　　年　　12　　月　　27　　日
　　　　　　　　　　　　　　　　      書記官 郭素蓉
附錄本案論罪科刑法條：
刑法第321條
犯竊盜罪而有左列情形之一者，處6 月以上、5 年以下有期徒刑
：一於夜間侵入住宅或有人居住之建築物、船艦或隱匿其內而犯
之者。
二  毀越門扇、牆垣或其他安全設備而犯之者。
三  攜帶兇器而犯之者。
四  結夥三人以上而犯之者。
五  乘火災、水災或其他災害之際而犯之者。
六  在車站或埠頭而犯之者。
前項之未遂犯罰之。
刑法第354條
毀棄、損壞前二條以外之他人之物或致令不堪用，足以生損害於
公眾或他人者，處2 年以下有期徒刑、拘役或500 元以下罰金。
